# 请教陈版，关于网络平台的账务处理

提问人：hrtsex 时间：2015-03-18 16:10:54
目前接触一新三板客户，客户的业务性质为网络预订平台（主要为运动健身和美容美发的预订服务），由于之前未接触过相关类型企业，对部分账务处理把握不准，特请教陈版： 一、关于财付通、快钱支付账户及会员充值金额的账务处理 1 、公司存在通过财付通、快钱支付收款的情况，且在该类账户达到一定金额后转入公司的基本户（工行），这类账户能否通过“银行存款”科目核算，还是需在“其他货币资金”核算？或者在转入基本户（工行）后再进行账务处理？ 2 、会员通过银联充值的金额公司目前计入银行存款，但若会员未消费的话，公司无法使用，这类金额能否计入“银行存款”？是否应计入“其他流动资产”或其他科目呢？ 二、收入确认问题 公司目前的业务模式主要有如下两种： 1 、运动健身：通过与商家签订合作协议，约定公司与商家之间的结算价格，再通过公司网络平台，发布商家信息，以低于商家门市价（高于结算价）的价格吸引用户通过平台下单后到商家完成消费，按合同约定的时间与商家进行结算（一般是半个月结算一次），公司从中赚取差价。 2 、美容：客户在公司网络平台购买产品后选择在实体店消费，此部分货款由公司代收，以月结方式给予乙方结算，结算比例按照五五分成。 这类服务是按照“总额法”还是“净额法”确认收入呢？公司目前是按照“总额法”确认收入（实质上公司也有定价权），主要原因为公司按照总额开具发票给客户，但存在的问题是：由于与公司合作的场馆商家及美容院基本无法提供发票，这类成本的入账公司是找中国移动、中国电信等移动商家开具电信增值类发票，导致取得的发票与业务实质不匹配，公司付款时收款人与发票开具人不一致。 三、开票及交税问题 1 、这类企业一般应如何纳税呢？ 2 、当公司取得的发票与业务实质不匹配的情况下，如何把握我们的审计风险呢？

回答人：chenyiwei
个人意见： 1 、对第三方支付平台账户内的存款，应根据本企业能否自主支配，能否用于支付或自由转出到本企业银行帐户等因素，考虑其是否实质上属于货币资金。这个问题更多地是一个重分类问题，充分披露相关条款、限制和风险，比单纯地得出一个列报项目的结论更加重要。 会员充值款相对而言分别在资产和负债中列报的可能性较大。 2 、此类公司的业务模式实际上是中介和代理收付款，并不直接提供服务，消费者与服务提供商之间如发生纠纷则直接解决，一般不通过本企业。在此情况下，自主销售定价权并不是确定收入确认模式时的主要考虑因素，事实上本企业的自主定价权会受到来自各方面的限制（如商家也可能直接在线下销售，或者同时聘请多家代理商等），这种情况下还是倾向于更大的可能性是按净额法确认收入。但最终结论还是要分析合同条款和业务模式才能确定。

提问人：hrtsex 时间：2015-04-10 17:06:41
再次请教陈版： 1 、根据《计学撮要 2013 》《由第三方代收的款项在报表中的列报》的解答： 问题： 在期末资产负债表中，已由快钱、支付宝、易宝等第三方机构代为收取的销售款项列报为“应收账款”还是“其他应收款”？在现金流量表中如何列报？ 解答： 如果截至期末，企业仍可就这些尚未收回的款项直接向其客户主张债权的，则应列报为应收账款；如果其客户在支付成功后对该笔支付业务已不再有进一步的涉入，后续问题与客户无关，而转变为企业与第三方支付平台之间的债权债务关系的，则应列报为其他应收款。
请教陈版：对于个人卡代收的款项能否参考上述原则进行处理呢？
2 、在采用“净额法”确认收入时，是否仅需按照净额收入申报纳税呢？若客户要求提供全额发票，如何进行衔接呢？

回答人：chenyiwei
无论会计上如何核算，纳税申报口径均按税法规定执行，与会计准则的规定不一定一致。

回答人：chenyiwei
个人卡的问题更加复杂。只有当该个人卡专用于收取销售款，且由公司实际控制该帐户时，这样处理才是合理的。个人卡内资金直接列报为公司的货币资金的可能性不大。

提问人：事务所小青年 时间：2015-07-29 23:50:31
@chenyiwei 1、如果按净额法确认收入，相应成本如何归集？（另：若做推广，一次理发业务，从美发场所采购结算价是 40 元，而实际给消费者的价格为 1 元，造成相应净额为负数，这块是否可以直接入相应营业成本，还是销售费用-推广费？？） 2 、如若采用净额法，公司提前向运动场馆及美容美发场所采购相应服务，挂在预付账款中，是否可以将这些运动场馆及美容美发场所定义为供应商？

回答人：chenyiwei
1 、推广时，应根据实际情况区分这是捆绑销售（以其他消费达到一定金额为条件的有条件赠送）还是无条件的，前者计入营业成本，后者计入销售费用。 2 、供应商应当是公司的委托人，是公司的真正客户，对用户为服务提供者

提问人：我爱新视野 时间：2016-08-17 15:33:27
陈老师您好，审计时遇到这样一种情况，该企业开发了网上售票系统，主要是给本市的电影院和剧院出售票，售完一个月内，二方企业再办理票务结算，但是若买票者需要发票，本企业自行出具发票。请问这种情况下企业是按净额法确认收入还是按总额法确认收入？

回答人：chenyiwei
总额法还是净额法的区分关键看各方在其中的权利、义务和责任，以及所承担的风险和报酬情况，而不是看资金的结算流程和开票情况。

提问人：hrtsex 时间：2016-11-01 17:38:13
陈版，若公司有开立分公司银行账户，但分公司均由公司以外的其他人承包经营，实质与公司无关，请问：
1 、在已要求公司将分公司银行账户尽快注销的情况下能否不将分公司银行账户纳入公司账面银行存款？
2 、若必须纳入公司账面银行存款，是否同时挂其他应付款—承包人即可？

回答人：chenyiwei
这种情况，因为分公司对外的民事责任首先由本公司承担，也就是对分公司的各项债权债务，本公司是首要的义务人和权利人，因此将分公司的全部资产和负债均需纳入本公司报表，差额（净资产）确认为对承包人的负债。